臺灣臺北地方法院民事裁定
110年度抗字第414號
抗  告  人  宏笙營造有限公司

法定代理人  李昭慶  

相  對  人  唐盟建設股份有限公司

法定代理人  王傳熹  
上列當事人間聲請本票裁定事件，抗告人對於民國110年10月18
日本院所為110年度司票字第16618號裁定提起抗告，本院裁定如
下：
    主  文
抗告駁回。
抗告程序費用新臺幣壹仟元由抗告人負擔。
    理  由
一、按執票人向本票發票人行使追索權時，得聲請法院裁定後強
    制執行，票據法第123條定有明文。又按本票執票人依前開
    規定，聲請法院裁定許可對發票人強制執行，性質上係屬非
    訟事件，此項聲請及抗告法院之裁定，僅依非訟事件程序，
    就本票形式上之要件是否具備予以審查為已足，並無確定實
    體上法律關係存否之效力，如發票人就票據債務之存否有爭
    執時，應由發票人另提起確認之訴，以資解決（最高法院57
    年台抗字第76號、56年台抗字第714號裁定要旨參照）。
二、相對人於原法院聲請意旨略以：伊執有抗告人於民國109年1
    2月9日所簽發、同日到期，內載憑票支付金額新臺幣636萬7
    ,571元，暨免除作成拒絕證書之本票1紙（下稱系爭本票）
    ，詎經伊提示未獲付款，爰聲請裁定就上開金額併法定遲延
    利息准許強制執行等語。原裁定以其聲請與票據法第123條
    規定相符，准許強制執行。
三、抗告人抗告意旨略以：相對人違法終止兩造間之工程承攬契
    約，並逕自將履約保證用之系爭本票為提示而請求付款，相
    對人當無請求伊給付上開票款之權利，爰提起本件抗告，請
    求廢棄原裁定等語。
四、經查：
　㈠本件相對人主張之事實，業據其提出與所述相符之系爭本票1
    紙為據，原法院就系爭本票為形式上審查，認已具備本票各
    項應記載事項，合於票據法第120條第1項規定，屬有效之本
    票，乃依同法第123條裁定准許為強制執行，核無不合。
　㈡抗告人雖爭執系爭本票係作為履約保證之用，相對人請求伊
    付款，違反兩造間之契約約定，惟無論是否屬實，核屬對系
    爭本票實體上之爭執，尚非本件非訟事件程序所得審究，依
    前揭說明，應由抗告人另行提起訴訟以資解決。
　㈢從而，原法院裁定准予系爭本票強制執行，並無不當，抗告
    意旨指摘原裁定不當，求予廢棄，為無理由，應予駁回。
五、據上論結，本件抗告為無理由，依非訟事件法第21條第2項
    、第24條第1項、第46條，民事訴訟法第495條之1第1項、第
    449條第1項、第78條、第95條，裁定如主文。
中　　華　　民　　國　　110 　年　　12　　月　　 3　　日
                  民事第九庭  審判長法　官    林玲玉
　　　　　　　　　　　　　　　　　　法  官    翁偉玲
　　　　　　　　　　　　　　　　　　法  官    莊仁杰
以上正本係照原本作成。
本裁定僅得以適用法規顯有錯誤為理由提起再抗告。如提起再抗
告，應於裁定送達後10日內委任律師為代理人向本院提出再抗告
狀，並繳納再抗告費新臺幣1,000元。
中　　華　　民　　國　　110 　年　　12　　月　　 3　　日
                                    書記官    徐語姍